臺灣高等法院民事裁定
111年度家聲抗字第14號
抗  告  人  許梅芳  
代  理  人  黃暖琇律師
相  對  人  章偉    


上列當事人間假扣押事件，抗告人對於中華民國110年12月8日臺
灣桃園地方法院110年度家全字第28號裁定，提起抗告，本院裁
定如下： 
    主  文
抗告駁回。
抗告訴訟費用由抗告人負擔。
　　理  由
一、按關於假扣押裁定之抗告，抗告法院為裁定前，應使債權人
    及債務人有陳述意見之機會，民事訴訟法第528條第2項定有
    明文。本件相對人聲請假扣押，經原裁定准許後，抗告人聲
    明不服，提起抗告，相對人經本院通知則提出陳述意見狀（
    見本院卷第165頁），已賦予相對人陳述意見之機會，合先
    敘明。
二、按家事訴訟事件，除法律別有規定外，準用民事訴訟法之規
    定。是家事訴訟事件之保全程序，得準用民事訴訟法保全程
    序，為假扣押之聲請，家事事件法第51條、家事事件審理細
    則第71條分別定有明文。次按債權人就金錢請求或得易為金
    錢請求之請求，欲保全強制執行者，得聲請假扣押，民事訴
    訟法第522條第1項定有明文。另按債權人聲請假扣押，就請
    求及假扣押之原因，應釋明之，同法第526條第1項亦有規定
    。所謂假扣押之原因，即債務人有日後不能強制執行或甚難
    執行之虞者，例如債務人浪費財產、增加負擔、或就財產為
    不利之處分，將達於無資力之狀態、或移往遠地、逃匿無蹤
    或隱匿財產等情形。債權人聲請假扣押，就請求及假扣押之
    原因，如絲毫未提出能即時調查之證據以釋明者，固應駁回
    其聲請，惟請求及假扣押之原因如經釋明而有不足，而債權
    人陳明願供擔保或法院認為適當者，仍得命供擔保以補其釋
    明之不足，准為假扣押，此觀民事訴訟法第526條第1項、第
    2項規定自明（最高法院108年度台抗字第619號裁定意旨參
    照）。又按假扣押為保全強制執行方法之一種，合於假扣押
    之要件，法院即得為准許假扣押之裁定，至於相對人主張剩
    餘財產分配請求之實體理由是否正當，乃屬本案判決問題，
    非本件假扣押程序所能審究（最高法院102年度台抗字第157
    號裁定意旨參照）。另夫或妻基於剩餘財產差額分配請求權
    聲請假扣押者，前項法院所命供擔保之金額不得高於請求金
    額之10分之1，同法第526條第4項亦規定甚明。
三、相對人於原法院聲請意旨略以：兩造因離婚事件於原法院10
    9年度婚字第514號審理中，伊提起夫妻剩餘財產分配之反請
    求。惟抗告人竟於訴訟中將其名下坐落桃園市桃園區成功路
    二段之房地（下稱系爭房地）委託仲介出售，將致伊之債權
    有日後不能強制執行或甚難執行之虞。伊就假扣押之原因，
    已為相當之釋明，如認釋明不足，伊願供擔保以補釋明之不
    足，爰聲請對於抗告人之財產在新臺幣（下同）1,800萬元
    之範圍內為假扣押等語。經原裁定准伊以180萬元為抗告人
    供擔保後，予以假扣押。　
四、抗告意旨略以：相對人所提之仲介刊登廣告，無從證明伊出
    售財產之事實。且伊名下之不動產及動產總價值遠高於相對
    人之假扣押債權1,800萬元，難認伊無資力或相對人日後有
    不能執行之虞而有立即保全之必要。原裁定准相對人供擔保
    後為假扣押，與法尚有未合，爰提起本件抗告請求廢棄原裁
    定等語。 　
五、經查：
  ㈠假扣押請求部分：
　　本件抗告人於109年間對相對人提起離婚訴訟，現於原法院
    以109年度婚字第514號審理中，相對人於該訴訟程序依民法
    第1030條之1提出反請求，對抗告人有剩餘財產分配請求權
    ，業據相對人提出民事反訴陳述意見狀在卷可稽（見原法院
    卷第27至34頁），足認相對人就假扣押之請求，已為相當釋
    明。 
  ㈡假扣押原因部分：
　⒈相對人主張抗告人委託房屋仲介出售系爭房地乙節，提出3家
    仲介所刊登廣告之網路資料以為釋明(見原法院卷第13至17
    頁)。上開網路資料雖未明確記載出售房地之地點，然抗告
    人自承其於民國110年11月28日出售門牌號碼為桃園市○○區○
    ○路○段00號9樓之房地予第三人（見本院卷第94頁），並有
    抗告人之全國財產稅總歸戶財產查詢清單及土地登記第二類
    謄本(見本院卷第61頁、第155頁)在卷可證，足見抗告人於
    兩造離婚等事件之訴訟程序中出售系爭成功路房地。而抗告
    人出售上開房地所取得之買賣價金顯較不動產更易於隱匿，
    足致相對人日後難以追查並為強制執行，是相對人主張抗告
    人出售系爭房地，有日後有不能強制執行或甚難執行之虞之
    假扣押原因，依一般社會通念，可使法院得薄弱之心證，大
    致相信抗告人對該財產為不利處分之假扣押原因，即非全然
    未予釋明。至抗告人雖辯以其名下之財產總額高達9,482萬
    元，相較相對人僅反請求100萬元，其並非無資力云云，然
    相對人於反請求程序係一部請求，擬調取相關證據後再行擴
    張聲明，此有相對人書狀附卷可稽（見本院卷第101頁），
    則抗告人抗辯相對人僅請求100萬元，本件並無假扣押之原
    因云云，不足採信。又縱相對人釋明尚有不足，惟其既已陳
    明願供擔保以補釋明之不足，經核並無不合，則其聲請假扣
    押，即屬有據，應予准許，是原法院認應以相對人請求金額
    之10分之1，酌定以180萬元為相當之擔保，准許相對人對抗
    告人之財產在1,800萬元之範圍內假扣押，及抗告人得供擔
    保免為或撤銷假扣押，經核並無不合。
  ⒉至抗告人所稱相對人有隱匿存款，未據實陳報，及其所出售
    之上開房地係以嫁妝購買，出售屬正常理財行為云云，俱屬
    本案實體上之爭執，非保全程序所得審究。抗告意旨指摘原
    裁定不當，聲明廢棄，為無理由，應予駁回。
六、據上論結，本件抗告為無理由，爰裁定如主文。　
中　　華　　民　　國　　111 　年　　3 　　月　　14　　日
　　　　　　　　　家事法庭
                      審判長法  官  賴劍毅
                            法  官  邱靜琪
                            法  官  洪純莉
正本係照原本作成。
本裁定除以適用法規顯有錯誤為理由外，不得再抗告。如提起再
抗告，應於收受送達後10日內委任律師為代理人向本院提出再抗
告狀。並繳納再抗告費新臺幣１千元。
中　　華　　民　　國　　111 　年　　3 　　月　　14　　日
　　　　　　　　　　　　　　書記官  魏汝萍